【裁判字號】    98,上易,655
【裁判日期】    980929
【裁判案由】    竊盜
【裁判全文】
臺灣高等法院高雄分院刑事判決         98年度上易字第655號
上  訴  人
即  被  告  甲○○
                    現於台灣屏東監獄竹田分監執行中
上列上訴人因竊盜案件，不服臺灣屏東地方法院98年度易字第27
4 號中華民國98年7 月13日第一審判決（起訴案號：臺灣屏東地
方法院檢察署98年度偵字第554 號），提起上訴，本院判決如下
：
     主  文
上訴駁回。
     理  由
一、按上訴書狀應敘述具體理由；又第二審法院認為上訴書狀未
    敘述理由或上訴有刑事訴訟法第362 條前段之情形者，應以
    判決駁回之，同法第361 條第2 項、第367 條前段定有明文
    。
二、經查，上訴人即被告甲○○已於民國98年7 月27日收受原審
    判決（原審卷158 頁），並於上訴期間屆滿（即98年8 月17
    日）前提出上訴書狀，然上訴理由狀僅泛指「1 、據其共同
    之竊盜等之案件，坦承自我罪行及其筆錄和審理時出庭應訊
    無訛，就如其判決書載示附表（一）（二）（三）（四）坦
    承事實經過。2 、不服屏東地方法院之裁判，則是判決書載
    示（五）之部分，未詳盡調查清楚，而草率裁判，與其筆錄
    製作和屏東地院審理時被告共犯所描述事實大有不吻之處，
    有需重新調查之處。疑點一，就如判決書附表【五】編號（
    一）（二）（三）（四）（五）部分，與本人是無關係，該
    案雖投宿於汽車旅館，於退房時李玉秀本人則竊取旅館住宿
    內之物品，其本人瞧見後，便加以勸說，阻止李玉秀之行為
    ，口稱：竊取他人物品是犯法的，而後便離去汽車旅館外等
    待李玉秀，進而卻不知他不聽，而非法竊得該物品。疑點二
    ，判決書載示附表【五】編號（六）之部分，於「夢城汽車
    旅館」行竊，也非本人所為，當時也親眼目睹李玉秀竊得財
    物（浴巾5 條），當時之情境下，也曾加以勸說，阻止他所
    為，與其上點如同所造之語。3 、以上疑點，懇請調其李玉
    秀本人出庭應訊，以釐清案情。4 、執行刑與宣告刑部分，
    對於數罪併罰，判決所定應執行刑表示不服，其效力及於所
    有宣告之罪刑云云。
三、本院細究上訴人上訴理由僅以「原審判決【附表五】編號（
    一）（二）（三）（四）（五）部分與其無關，另【附表五
    】編號（六）之部分上訴人曾對李玉秀加以勸說，並未共同
    行竊云云」作為上訴理由之依據。惟查，上開上訴人所犯【
    附表五】之竊盜事實，業據上訴人已於原審法院於98年4月
    30日準備程序及98年6 月29日審判程序均已認罪在卷（原審
    卷60頁、105 頁），核與同案被告李玉秀供述（原審卷60頁
    、105 頁），復有被害人戊○○、丙○○、乙○○、丁○○
    、庚○○、己○○分別於警詢指述相符（偵卷144 頁、173
    頁、159 頁、169 頁、166 頁、155 頁），並有贓物認領保
    管收據足憑，足見上訴人以其未於【附表五】所示之時間、
    地點與同案被告李玉秀共同行竊為上訴指摘之理由，容有未
    恰。另其上訴意旨雖又以: 原審判決定執行刑與宣告刑部分
    ，對於數罪併罰，判決所定應執行刑亦表示不服云云，然其
    亦未具體指摘原審判決對上訴人所犯各罪間，其定應執行刑
    部分有何違法或不當之處，自亦難認此部分上訴理由已屬具
    體。
四、綜上所述，上訴人除上開陳述外，未見有何依據卷內既有訴
    訟資料或提出新事證，指摘或表明第一審判決有何採證認事
    、用法或量刑等足以影響判決本旨之不當或違法，而構成應
    予撤銷之具體事由，已難謂其上訴理由符合「具體」之要件
    ，故其上訴即不合法律上之程式。再上訴不合法律上之程式
    之情形，依刑事訴訟法第367 條但書規定：「但其情形可以
    補正而未經原審法院命其補正者，審判長應定期先命補正。
    」，係指上訴書狀未敘述理由，原審未命補提理由書狀之情
    形。換言之，應認僅於上訴人上訴未敘述理由時，原審法院
    可命其補正，而未經原審法院命其補正，第二審法院審判長
    始應定期間先命補正，苟上訴人提起上訴時，上訴書狀已載
    理由者，即不適用。茲上訴書狀敘述之上訴理由是否具體，
    既非原審法院可命補正之事項，即毋庸先命補正。從而，上
    訴人上訴理由書狀未敘述具體理由，且於上訴期間屆滿後之
    20日內（即98年9 月7 日以前），迄未補提上訴具體理由，
    此有本院上訴理由狀查詢表在卷可按，依上開規定，顯屬違
    背法律上之程式，應由本院依同法第367 條前段、第372 條
    不經言詞辯論判決如主文。
中    華    民    國    98    年    9     月    29    日
                  刑事第八庭    審判長法  官   洪兆隆
                                      法  官   張盛喜
                                      法  官   李政庭
以上正本證明與原本無異。
不得上訴。
中    華    民    國    98    年    9     月    29    日
                                      書記官   吳福連


司法院資訊處製作；財團法人民間司法改革基金會備份。
